【裁判字號】    98,交聲,1838
【裁判日期】    980731
【裁判案由】    交管條例聲異
【裁判全文】
臺灣板橋地方法院交通事件裁定        98年度交聲字第1838號
原處分機關  交通部公路總局臺北區監理所蘆洲監理站
異  議  人
即受處分人  甲○○
上列異議人即受處分人因違反道路交通管理處罰條例案件，對於
交通部公路總局臺北區監理所蘆洲監理站98年7 月10日所為之處
分（原處分案號：北監蘆字第裁46-C00000000號），聲明異議，
本院裁定如下：
    主  文
異議駁回。
    理  由
一、聲明異議意旨略以：異議人即受處分人甲○○於民國98年3
    月17日晚上9 時許，騎乘機車行經臺北縣蘆洲市○○路往三
    民路行駛時，因搶行民族路與鷺江街口黃燈號誌，被警攔下
    詢問基本資料後，即指稱異議人闖紅燈，異議人回稱沒有闖
    紅燈，之後異議人見警員欲開舉發單，即向警員質問異議人
    沒有闖紅燈，為何要開舉發單，異議人即騎車離去，並未收
    到舉發單，警察亦未告知其報到時間地點，之後異議人收到
    郵局掛號通知，才知遭處罰，爰提出聲明異議云云。
二、按汽車駕駛人，行經有燈光號誌管制之交岔路口闖紅燈者，
    處新臺幣一千八百元以上五千四百元以下罰鍰；又汽車駕駛
    人，違反道路交通管理處罰條例第53條規定者，除依原條款
    處罰鍰外，並予記違規點數三點，道路交通管理處罰條例第
    53條第1 項、第63條第1 項第3 款分別定有明文。
三、查本件異議人即受處分人甲○○騎乘車號888-CLE 號重型機
    車，於98年3 月17日晚上9 時13分許，沿臺北縣蘆洲市○○
    路往三民路方向行駛，駛至與鷺江街設有燈光號誌管制之交
    岔路口時，遇紅燈而逕自直行闖越之違規事實，業經臺北縣
    政府警察局蘆洲分局函陳查報屬實無訛，有該分局98年7 月
    2 日北縣警蘆交裁字第0980023262號函影本1 紙在卷可稽。
    異議人雖具狀並到庭辯稱上開意旨云云，惟亦經證人即舉發
    警員何信緯到庭證稱：伊當天係騎乘警用機車於20時到22時
    執行巡邏勤務，於21時13分時沿蘆洲市○○街行駛，見異議
    人從民族路往三民路方向行駛，那時鷺江街號誌是綠燈，所
    以民族路那邊一定是紅燈，伊見異議人違規，就上前去攔停
    ，攔停地點在三民路與民族路口，伊當時攔停異議人下來後
    ，告知他剛才在上個路口有闖紅燈直行，當時異議人沒有攜
    帶行照、駕照，伊就請他報他個人資料及車籍資料，查看是
    否為他本人所有，經查詢之後該車確實是異議人所有，伊就
    告知他所違規的事實，那時異議人說闖紅燈罰款太貴，他沒
    辦法付，能不能改比較輕的罰款，伊他告知說須以違規的事
    實去開單告發，異議人聽後覺得沒有辦法接受這個事實，就
    拒絕簽收，那時伊有告知異議人違規的事實及到案日期、處
    所，伊告知完後，異議人就離開現場，不收舉發單，也不簽
    名，異議人所說的並非事實，伊確實在異議人離開前就已經
    開好舉發單，並告知他報到的時間、地點等語明確（見本院
    98年7 月31日訊問筆錄），並提出舉發違規現場之簡圖及照
    片為據。衡諸舉發警員與異議人間，互不相識，亦無怨隙，
    其執行公務當無故意構陷異議人之理，是舉發警員上開證述
    情節，尚堪採信。另舉發警員於異議人拒絕簽收本件舉發單
    後，已告知其應到案時間及處所，並記明事由與告知事項，
    亦有本件舉發通知單影本在卷可稽，依違反道路交通管理事
    件統一裁罰基準及處理細則第11條第1 項第1 款規定，視為
    已收受。綜上所述，異議人上開所辯，應不足採，其上開違
    規事實堪認無訛。從而，原處分機關據以援引上開規定，裁
    處罰鍰新臺幣四千五百元，並記違規點數三點，並無不當。
    本件異議為無理由，應予駁回。
四、據上論斷，應依道路交通案件處理辦法第19條，裁定如主文
    。
中    華    民    國    98    年    7     月    31    日
                        交通法庭  法  官  彭  全  曄
以上正本證明與原本無異
如不服本裁定應於送達後5日內向本院提出抗告狀
                                  書記官  黃  頌  棻
中    華    民    國    98    年    7     月    31    日


司法院資訊處製作；財團法人民間司法改革基金會備份。
